# 股权转出再转入，合并应按评估值并表么？

提问人：23 年的 樱 花 时间：2023-02-16 14:54:29
A公司持有B公司100%股权，持有C公司40%股权，A在 2016 年将B公司的股权以评估价转让给C公司，C公司合并B公司属于非同一控制下的企业合并，B公司有评估增值，后来在 2021 年，A公司接受C公司其他股东的股权转让，最终持有C公司90%的股权，A公司合并C公司属于非同一控制下的企业合并，那么 2021 年底的A公司的合并报表中，B公司应该以评估值并表么？对于A公司来说，B公司出走了一圈，合并报表的资产就变大了，是否合理？

回答人：chenyiwei
这两次股权变动是否为一揽子交易？如果不是，且C此前不是A控制的，则A取得C的股权（相应重新取得对B的控制权）属于非同一控制下合并。虽然B此前曾经是本企业的子公司，但在重新取得控制权时，也和一般的非同一控制下合并一样处理，对其各项资产、负债应按照购买日（取得控制权日）的公允价值进行初始计量。